【裁判字號】    99,訴,1413
【裁判日期】    990630
【裁判案由】    毒品危害防制條例
【裁判全文】
臺灣臺中地方法院刑事判決              99年度訴字第1413號
公  訴  人  臺灣臺中地方法院檢察署檢察官
被      告  甲○○
上列被告因違反毒品危害防制條例案件，經檢察官提起公訴（99
年度毒偵字第953號），被告於準備程序中就被訴事實為有罪之
陳述，受命法官於聽取當事人之意見後，經本院合議庭裁定改由
受命法官獨任以簡式審判程序審理，判決如下：
    主    文
甲○○施用第一級毒品，累犯，處有期徒刑玖月。
    犯罪事實
一、甲○○曾因施用毒品案件，經觀察勒戒後，認有繼續施用毒
    品之傾向，再送戒治處所施以強制戒治，並於民國93年3月2
    0日執行完畢釋放後，由臺灣臺中地方法院檢察署檢察官以9
    3年度戒毒偵字第117號為不起訴處分確定。另於94年間，因
    施用毒品案件，經臺灣高等法院臺中分院以94年度上訴字第
    1386號判處有期徒刑6月、10月確定，又因贓物、施用毒品
    等案件，經本院分別以94年度易字第1466號、94年度易字第
    2132號判處有期徒刑3月、8月確定，上開各罪經合併定應執
    行有期徒刑2年確定，於96年1月3日假釋並交付保護管束，
    嗣經撤銷假釋，復經減刑，因無殘刑而執行完畢。再因施用
    第一級、第二級毒品、詐欺等案件，經本院分別以96年度訴
    字第2285號、97年度沙簡字第203號判處有期徒刑10月、1年
    、3月，經定應執行之刑為有期徒刑1年10月確定，於98年4
    月9日假釋出監，於98年5月21日因保護管束期滿，假釋未經
    撤銷，視為執行完畢。猶不知悔改，復基於施用第一級毒品
    之犯意，於98年12月28日下午某時，在其臺中縣梧棲鎮○○
    路○段276號之住處，以將第一級毒品海洛因摻在香菸中點燃
    吸食之方式，施用第一級毒品海洛因1次。嗣98年12月30日
    上午11時40分許，甲○○至臺中縣警察局烏日分局接受2次
    尿液採驗，其尿液經檢驗後，查知上情。
二、案經臺中縣警察局烏日分局報請臺灣臺中地方法院檢察署檢
    察官偵查起訴。
    理    由
一、上開犯罪事實，經被告於警詢、偵查及本院審理時坦承不諱
    ，並有詮昕科技股份有限公司99年1月15日出具之濫用藥物
    尿液檢驗報告、臺中縣警察局烏日分局偵查隊委託鑑驗尿液
    與真實姓名對照表、臺灣臺中地方法院檢察署鑑定許可書（
    見警卷第3-4頁、第11頁），及詮昕科技股份有限公司99年
    3月5日出具之濫用藥物尿液檢驗報告（見偵卷第12頁）、臺
    灣臺中地方法院檢察署98年度保管字第6573號扣押物品清單
    （見99年度偵字第1824號卷第16頁）在卷可證。是被告上開
    自白與事實相符，堪信為真實。
二、按依毒品危害防制條例第20條、第23條之立法意旨，僅限於
    初犯或五年後再犯之情形，始應先經觀察、勒戒或強制戒治
    程序，倘被告於初犯後五年內已再犯，經依法追訴處罰，縱
    其第三次（或第三次以上）再度施用毒品之時間，在初犯經
    觀察、勒戒或強制戒治執行完畢釋放五年以後，已不合於五
    年後再犯之規定，且因已於五年內再犯，顯見其再犯率甚高
    ，原實施觀察、勒戒或強制戒治，已無法收其實效，即應依
    同法第10條處罰。本件被告前因施用毒品案件，經裁定送觀
    察、勒戒，認有繼續施用毒品之傾向，再送戒治處所施以強
    制戒治，於93年3月20日釋放，並由臺灣臺中地方法院檢察
    署檢察官以93年度戒毒偵字第117號為不起訴處分確定。再
    於前揭觀察勒戒執行完畢釋放後五年內，復因施用毒品案件
    ，經臺灣高等法院臺中分院以94年度上訴字第1386號判處有
    期徒刑6月、10月確定，經本院以94年度易字第2132號判處
    有期徒刑8月確定，再因施用毒品案件，經本院以96年度訴
    字第2285號判處有期徒刑10月、1年確定，有臺灣高等法院
    被告前案紀錄表1份在卷可稽，是被告所為已不合於五年內
    再犯之規定，被告違反毒品危害防制條例第10條第1項之犯
    行，堪予認定。
三、核被告所為，係犯毒品危害防制條例第10條第1項之施用第
    一級毒品罪。其持有第一級毒品海洛因之低度行為，為其施
    用海洛因之高度行為吸收，不另論罪。又被告因施用毒品、
    詐欺等案件，經本院分別以96年度訴字第2285號、97年度沙
    簡字第203號判處有期徒刑10月、1年、3月確定，經定應執
    行之刑為有期徒刑1年10月確定，甫於98年5月21日因假釋付
    保護管束期滿而執行完畢，有臺灣高等法院被告前案紀錄表
    1份在卷可稽。被告於5年以內故意再犯本件有期徒刑以上之
    罪，為累犯，應依刑法第47條第1項規定，加重其刑。
四、爰審酌被告前有違反毒品危害防制條例前科，於施用毒品經
    觀察、勒戒、強制戒治、有期徒刑執行完畢後，仍無視於毒
    品對於自身健康之戕害及國家對於杜絕毒品犯罪之禁令，不
    知戒除惡習，再犯本案之素行，暨被告犯後於警詢、偵訊及
    本院審理時坦承犯行，態度尚佳，施用毒品者均有相當程度
    之成癮性及心理依賴，其犯罪心態與一般刑事犯罪之本質並
    不相同，應側重適當之醫學治療及心理矯治為宜等一切情狀
    ，而量處如主文所示之刑，以資懲儆。
據上論斷，應依刑事訴訟法第273之1第1項、第299條第1項前段
，毒品危害防制條例第10條第1項，刑法第11條前段、第47條第1
項，判決如主文。
本案經檢察官乙○○到庭執行職務。
中    華    民    國    99    年    6     月    30    日
                  刑事第12庭    法  官  周玉蘭
以上正本證明與原本無異。
如不服本判決應於收受判決後10日內向本院提出上訴書狀，並應
敘述具體理由。其未敘述上訴理由者，應於上訴期間屆滿後20日
內向本院補提理由書（均須按他造當事人之人數附繕本）「切勿
逕送上級法院」。
                                書記官  黃泰能
中    華    民    國    99    年    6     月    30    日
附錄本案論罪科刑法條：
毒品危害防制條例第10條第1項：
施用第一級毒品者，處 6 月以上 5 年以下有期徒刑。

司法院資訊處製作；財團法人民間司法改革基金會備份。
